# 求教：企业是否可以分配以后年度利润

提问人：caogaopan001 时间：2012-09-17 23:59:47
各位前辈老师，鄙人正在审计一家企业，企业成立 6 年，未进行大规模的利润分配， 2010 年突然宣布分配巨额利润，远远年初未分配利润和本年净利润之和，相当提前分配以后年度利润，请问这样合法，有没有法律法规规定不能分配以后年度利润呢。请各位前辈指教。在此拜过。
该贴已经同步到 caogaopan001的微博

回答人：chenyiwei
不可以。公司的利润分配以其资产负债表上的可供分配给股东的未分配利润为限，超额分配相当于将股东的出资返还给股东，类似于抽逃出资的性质，因此是不允许的。